【裁判字號】    89,交聲,307
【裁判日期】    890730
【裁判案由】    交管條例聲異
【裁判全文】
臺灣板橋地方法院交通事件裁定                    八十九年度交聲字第三０七號
    原處分機關  交通部公路局臺北區監理所
    異  議  人
    即受處分人  甲○○
右列受處分人因違反道路交通管理處罰條例案件，對於交通部公路局臺北區監理所八
十九年六月九日北監五字第一五八五一五一七九號裁決處分（原舉發案號：臺北市政
府警察局八十八年七月七日北市警交八七字第一五八五一五一七九號），聲明異議，
本院裁定如左：
    主  文
異議駁回。
    理  由
一、聲明異議意旨詳如聲明異議狀所載（如附件）。
二、按汽車駕駛人，行車速度，超過規定之最高時速者，處四百元以上八百元以下罰
    鍰；又對於違反道路交通管理處罰條例之行為，逕行舉發者，應按已查明之資料
    填註車牌號碼、車輛種類、車主姓名或名稱及地址，並於通知單上方空白處加註
    逕行舉發之文字後，由舉發機關送達被通知人；處理違反道路交通管理事件，有
    關文書送達之程序，準用刑事訴訟法送達之規定，道路交通管理處罰條例第四十
    條第一項、違反道路交通管理事件統一裁罰標準及處理細則第十一條第一項第二
    款、第五條分別定有明文。
三、查本件異議人即受處分人甲○○所有之車號ＨＡ－四０二一號自用小客車，於民
    國八十八年六月十二日上午八時十五分許，行經臺北市新生公園與松江路口時，
    以時速六十七公里行駛，超過該路段最高時速四十公里之限制之事實，有經設置
    在該路段測速自動照相設備拍攝之該車超速行駛照片一張在卷可證，異議人所有
    上開車輛於前揭時地超速行駛之違規事實應屬明確。異議人雖具狀辯稱：伊未接
    獲本件違規舉發通知單云云，惟查本件違規舉發通知單及採證照片，確經舉發單
    位於八十八年七月二十七日以掛號郵寄至異議人之戶籍地址即臺北縣新莊市○○
    街一七六號八樓，因招領逾期退回，復於八十八年九月廿二日刊登於臺北市政府
    公報八十八年冬字第廿五期依法公示送達，自公示送達生效後逾十五日，異議人
    仍未到案繳結之事實，有郵局大宗掛號函件收據、本件違規舉發通知單招領逾期
    退回郵件信封、臺北市政府公報冬字八十八年第廿五期、處分機關八十九年五月
    廿九日（五）00－000－0－0000五號函等影本各一紙在卷可資佐證屬
    實，核諸舉發單位上開送達程序，於法即無不合，是本件違規舉發通知單要屬已
    合法送達於異議人，異議人逾期未領，係可歸咎於己，自難藉以諉諸處分機關之
    裁罰不當，故其上開所辯，顯不足採。從而，原處分機關據以援引上開規定，裁
    處罰鍰新台幣二千一百元，並記違規記點一點，並無不當。本件異議為無理由，
    應予駁回。
四、據上論斷，應依道路交通案件處理辦法第十九條，裁定如主文。
中      華      民      國      八十九      年     七     月    三十    日
      臺灣板橋地方法院交通法庭
                                          法  官  侯  志  融
右正本證明與原本無異
如不服本裁定應於送達後五日內向本院提出抗告狀
                                          書記官  陳  淑  芳
中      華      民      國      八十九      年     八     月     四     日


司法院資訊處製作；財團法人民間司法改革基金會備份。
